# PEMAHAMAN DATA

::: {.callout-tip title="Petunjuk Penulisan  -  Pemahaman Data" appearance="simple"}
Tahap **Data Understanding**: jelaskan sumber dan cara perolehan data, deskripsi
variabel, eksplorasi awal (statistik ringkas dan visualisasi), serta penilaian
kualitas data. **Hapus kotak "Petunjuk Penulisan" pada naskah final.**
:::

## Sumber Data

Jelaskan sumber data (mis. Susenas, PODES, data primer), jumlah observasi, dan unit
analisis.

## Deskripsi Variabel

@tbl-variabel menyajikan contoh deskripsi variabel yang digunakan.

```{r}
#| label: tbl-variabel
#| tbl-cap: "Deskripsi variabel pada data proyek"
library(kableExtra)
dv <- data.frame(
  Variabel = c("usia", "pendidikan", "pengeluaran", "status"),
  Tipe     = c("numerik", "kategorik", "numerik", "kategorik (target)"),
  Keterangan = c("usia kepala rumah tangga (tahun)",
                 "jenjang pendidikan tertinggi",
                 "pengeluaran per kapita per bulan",
                 "status kesejahteraan (sejahtera/tidak)")
)
kbl(dv, booktabs = TRUE, align = "lll",
    col.names = c("Variabel", "Tipe", "Keterangan")) |>
  kable_styling(latex_options = "HOLD_position", font_size = 10)
```

## Eksplorasi Data Awal

Eksplorasi awal membantu memahami sebaran dan pola data, seperti pada @fig-eda.

```{r}
#| label: fig-eda
#| fig-cap: "Sebaran observasi menurut kategori target"
#| fig-width: 5
#| fig-height: 3
kat <- c("Tidak Sejahtera", "Sejahtera")
nilai <- c(180, 320)
barplot(nilai, names.arg = kat, ylab = "Jumlah", col = "grey70")
```

## Kualitas Data

Identifikasi data hilang (*missing*), pencilan, duplikasi, dan ketidakkonsistenan
yang perlu ditangani pada tahap persiapan data.
