---
title: "Panduan Paket dmproyek"
output:
  rmarkdown::html_vignette:
    toc: true
vignette: >
  %\VignetteIndexEntry{Panduan Paket dmproyek}
  %\VignetteEngine{knitr::rmarkdown}
  %\VignetteEncoding{UTF-8}
---

```{r, include = FALSE}
knitr::opts_chunk$set(collapse = TRUE, comment = "#>", eval = FALSE)
```

Paket **dmproyek** menyediakan kerangka (template) proyek
[Quarto](https://quarto.org/) untuk **laporan proyek kelompok** mata kuliah
*Data Mining* (Prodi D-IV Komputasi Statistik) dan *Data Mining dan Big Data*
(Prodi D-IV Statistika) di Politeknik Statistika STIS. Struktur laporan mengikuti
metodologi **CRISP-DM**.

# Membuat proyek

```{r}
library(dmproyek)

buat_laporan(
  path        = "proyek-dm",
  judul       = "Klasifikasi Status Kesejahteraan Rumah Tangga",
  mata_kuliah = "Data Mining",            # atau "Data Mining dan Big Data"
  kelompok    = 3,
  kelas       = "3SD1",
  anggota     = c("Nama Anggota 1", "Nama Anggota 2", "Nama Anggota 3"),
  nim         = c("222311001", "222311002", "222311003"),
  dosen       = "Nama Dosen Pengampu",
  render      = TRUE                        # butuh Quarto + XeLaTeX terpasang
)
```

Informasi pada sampul (pengganti nama mahasiswa pada skripsi) adalah **nomor
kelompok**, **kelas**, dan **daftar nama anggota**. Pilihan `mata_kuliah`
menentukan program studi yang tercetak pada sampul.

# Struktur bab (CRISP-DM)

1. Bab I -- Pendahuluan (Pemahaman Bisnis)
2. Bab II -- Pemahaman Data
3. Bab III -- Persiapan Data
4. Bab IV -- Pemodelan
5. Bab V -- Evaluasi
6. Bab VI -- Penerapan dan Kesimpulan

# Merender ke PDF

```{r}
render_laporan("proyek-dm")   # hasil: proyek-dm/_output/index.pdf
```
